# 求助chenyiwei老师一个问题：生产不饱和情况下的固定直接人工和制造费用分摊

提问人：七月〆祭 时间：2020-09-21 18:49:00
陈老师，某拟IPO企业，属于制造业，生产工人的工资执行固定薪酬，和产量不挂钩，相当于直接人工属于固定成本；制造费用里也是折旧、管理人员薪酬等固定成本类型占大头，因此造成制造费用也是固定成本。
由于企业生产量不饱和，有的月份少，有的月份多，由此造成单位直接人工和单位制造费用波动很大，所以想咨询下，①这些闲置的成本是否可以计入产品成本；②这种波动很大的是否会对IPO造成影响。
谢谢chen老师。

回答人：chenyiwei
1 、会计处理建议参照《瑞华研究 2010 ～ 2019 汇编》之“问题1-5-2（生产不饱和期固定费用分摊的问题）”。
2 、如果产能利用率不稳定，可能招致盈利能力是否稳定、可持续的质疑，成为IPO的不利因素。